臺灣士林地方法院交通事件裁定　　　　96年度交聲字第1355號
原處分機關　臺北市交通事件裁決所
異　議　人
即受處分人　甲○○
上列異議人即受處分人因違反道路交通管理處罰條例案件，對於
臺北市交通事件裁決所中華民國96年10月2 日所為之處分（原處
分案號：北市裁二字第裁22-AX0000000號）聲明異議，本院裁定
如下：
   主  文
異議駁回。
    理  由
一、按機器腳踏車，不在規定車道行駛而爭道行駛者，處新台幣
    （下同）600 元以上1,800 元以下罰鍰，並記違規點數1 點
    ，道路交通管理處罰條例第45條第13款、第63條第1 項第1
    款，分別定有明文。
二、原處分意旨略以：異議人即受處分人甲○○於民國96年6 月
    25日上午7 時43分許，駕駛車號M69-835 號重型機車（登記
    名義人：王秋惠），在行經臺北市○○路時，違規行駛在內
    側禁行機車之車道，為警拍照後掣單逕行舉發，爰依道路交
    通管理處罰條例第45條第13款之規定，裁處異議人罰鍰600
    元，並依同條例第63條第1 項第1 款之規定，記違規點數1
    點。
三、異議人聲明異議意旨略以：舉發地點之道路從延平北路5 段
    與中正路交叉口到百齡橋之間西往東方向，並未有任何禁止
    標誌，僅在警察預設立場地方的地上繪有禁行機車，而警政
    署之修法，警察亦有勸導不開單之權力，員警何以對無辜的
    百姓偷拍後開單舉發，且舉發當天車號2U-072號公車確實跨
    越分隔線行駛，也未打方向燈，而伊騎乘車號M69-835 號機
    車搭載小孩上學，因位於該公車駕駛旁下方，被迫進入禁行
    機車道中，並無任何避難空間，難道不能行使緊急避難權？
    又同一車道原有兩處繪有禁行機車，第一處被塗銷禁行機車
    ，第二處繪有禁行機車，要民眾如何遵守，綜上，原處分未
    予詳查，逕予處罰，實難甘服云云。
四、本院查：
(一)本件異議人即受處分人甲○○於上揭時、地，駕駛車號M69-
    835 號重型機車，行駛在「禁行機車」車道之交通違規事實
    ，為異議人所不否認，並有採證照片1 幀附卷可憑，應甚明
    確，堪予認定。
(二)異議人雖以前揭情詞置辯，惟觀乎卷附之採證照片所示，本
    件舉發違規路段係劃設3 線道之道路，異議人之機車確實行
    駛於標劃有「禁行機車」之最內側車道無訛。又舉發當時異
    議人之車輛旁雖有一大型公車，然異議人騎乘機器腳踏車在
    他輛大型車接近時，尚可在非「禁行機車」道路上調節行車
    速度而閃躲，並非必須騎乘在「禁行機車」道路上以達閃避
    大型車輛之目的，是要無以此違規行為主張緊急避難之餘地
    ，異議人辯稱因遭公車壓迫而駛入禁行機車道，應可行使緊
    急避難權云云，洵無足採。另異議人辯稱同一車道原有兩處
    繪有禁行機車，第一處被塗銷禁行機車，第二處繪有禁行機
    車，要民眾如何遵守云云，然觀之卷附之採證照片，異議人
    所行駛之車道上標示之「禁行機車」字樣清晰可辨，且無異
    議人所指他處「禁行機車」標字遭塗銷之情形，況異議人如
    認道路標字不當，異議人可向主管機關陳述意見，請其檢討
    改進，尚非據此為其違規行為得以免罰之理由。
(三)再者，對於交通違規行為之舉發裁罰，係法律授權交通主管
    機關依法裁量之事項，是主管機關綜合個案違規情節輕重、
    各地點之交通情況、執法之有效性等情狀所做成之裁罰決定
    ，除有違法或明顯重大瑕疵，否則法院不應遽予干涉介入。
    本件駕駛行為既有牴觸上揭法律規定，且針對上開違規，法
    律僅定有處以罰鍰之規定，則原處分機關於法定裁罰範圍內
    ，綜合違規情節始為應予裁處法定罰額600 元之處分，當無
    違法或重大之瑕疵可言，異議人所指應以勸導取代處罰云云
    ，並非本院所得審酌之事由，異議人執此為辯，自無足採。
五、綜上，本件異議人上開所辯，均不足以據為主張免罰之正當
    事由。異議人所有之上開車號機車，確有在前揭時、地，不
    在規定車道行駛之違規行為，洵堪認定。原處分機關據以援
    引首揭規定，裁處異議人罰鍰600 元，並記違規點數1 點，
    並無違誤，本件異議為無理由，應予駁回。
據上論斷，應依道路交通案件處理辦法第19條，裁定如主文。
中    華    民    國    96    年    11    月    23    日
                    交通法庭法  官  許永煌
以上正本證明與原本無異。
如不服本裁定應於送達後5日內向本院提出抗告狀。
                            書記官  陳淑琪
中　　華　　民　　國　　96　　年　　11　　月　　23　　日
